# 成本法转化成权益法

提问人：lq7185717 时间：2014-12-29 22:22:46
2014 年 6 月处置子公司70%股权，剩余30%股权，具有重大影响。个别报表是根据长投账面价值与收购款确认投资收益的，剩余股权追溯调整。但合并层面是对剩余股权按公允价重新计量，这样个别报表和合并报表的长投就不一致了，还有就是 2014 年不编制合并报表，那母公司资产负债表和合并资产负债表是一致的吗

回答人：chenyiwei
1 、确实存在丧失对子公司控制权（但保留共同控制或重大影响）后个别报表和合并报表层面长期股权投资计量基础不一致的情况。
如果以后不再编制合并报表，母公司资产负债表和合并资产负债表中的长投账面价值仍是不一致的。